【裁判字號】    97,上訴,693
【裁判日期】    970717
【裁判案由】    毒品危害防制條例
【裁判全文】
臺灣高等法院臺南分院刑事判決         97年度上訴字第693號
上  訴  人
即  被  告  甲○○
上列上訴人因毒品危害防制條例案件，不服臺灣臺南地方法院97
年度訴字第532號中華民國97年5月12日第一審判決（起訴案號：
臺灣臺南地方法院檢察署97年度毒偵字第602號），提起上訴，
本院判決如下：
    主  文
上訴駁回。
    理  由
一、按提起上訴，應以上訴書狀，敘述具體理由，提出於原審法
    院為之，刑事訴訟法第三百五十條第一項、第三百六十一條
    第二項分別定有明文。又第二審上訴書狀，應敘述「具體理
    由」，所稱具體理由，係指須就不服之判決為具體之指摘而
    言，如僅泛稱原判決，認事用法不當或採證違法、判決不公
    等，均非具體理由；又上訴理由之具體與否，係屬第二審法
    院審查範圍，不在法院命補正之列，是上訴書狀如已敘述理
    由，無論其具體與否，即無待補提理由書或命補正，法院辦
    理刑事訴訟案件應行注意事項第一六二條亦有明文。是上訴
    之法律上程式，為應以上訴書狀，就不服之判決為具體指摘
    ，並向原審法院提出，始合乎上訴法律上程式。次按第二審
    法院認為上訴有刑事訴訟法第三百六十二條前段情形者（即
    上訴不合法律上之程式），應以判決駁回之，刑事訴訟法第
    三百六十七條前段亦有明文。
二、本件上訴意旨略以：上訴人即被告甲○○因吸食毒品經警方
    查獲，惟犯後坦承犯行，態度良好，請求從輕量刑，給予自
    新機會云云。然查：(一)本件上訴人雖已敘述上訴理由，但其
    上訴理由，僅泛稱其犯後坦承犯行，態度良好，請求從輕量
    刑，給予自新機會等情。惟依其上訴理由，就原審判決有何
    違法或不當，並無任何具體指摘，自難認被告上訴書狀，已
    敘述具體理由。(二)又原判決審酌被告之素行，前曾因施用毒
    品經送觀察、勒戒及判刑確定並均執行完畢後，猶仍不思戒
    絕毒癮、革除惡習，顯未能深切悔改並記取教訓，惟念及被
    告施用毒品之犯行，在本質上乃屬自我戕害身心健康之行為
    ，以及被告犯後尚知坦承犯行，態度良好等一切情狀，量處
    有期徒刑九月，已就被告所犯之罪，考量一切情狀而予量刑
    ，並無過重之情事；況被告所犯施用第一級毒品部分，法定
    刑為六月以上，五年以下有期徒刑之罪，被告又係累犯，依
    法應加重其刑，從而原審就被告所犯上開之罪，量處上開之
    刑，並無量刑過重之違誤。茲上訴人即被告上訴意旨，既未
    具體指摘，且就原判決審酌之事項，執為上訴理由，而指摘
    原判決不當，其上訴理由，顯非具體，依上所述，應予駁回
    。爰依刑事訴訟法第三百七十二條規定，不經言詞辯論，逕
    行判決。
據上論斷，應依刑事訴訟法第三百六十七條前段、第三百七十二
條，判決如主文。
中    華    民    國    97    年    7     月    17    日
                  刑事第四庭  審判長法  官  吳志誠
                                    法  官  羅心芳
                                    法  官  陳珍如
以上正本證明與原本無異。
如不服本判決，應於收受本判決後十日內向本院提出上訴書狀。
其未敘述上訴理由者並得於提起上訴後十日內向本院補提理由書
狀（均須按他造當事人之人數附繕本）「切勿逕送上級法院」。
                                    書記官  岑  玢
中    華    民    國    97    年    7     月    17    日


司法院資訊處製作；財團法人民間司法改革基金會備份。
